臺灣彰化地方法院刑事判決　　九十四年度訴字第一一四七號
　　公　訴　人　臺灣彰化地方法院檢察署檢察官
　　被　　　告　甲○○
上列被告因違反毒品危害防制條例案件，經檢察官提起公訴（九
十四年度毒偵字第二八三四號），被告於準備程序中就被訴事實
為有罪之陳述，經告以簡式審判之旨，並聽取意見後，本院合議
庭裁定由受命法官獨任進行簡式審判程序，判決如下：
    主    文
甲○○連續施用第一級毒品，累犯，處有期徒刑拾月。
扣案之注射針筒肆支均沒收。
    犯罪事實
一、甲○○前因贓物案件，經本院以八十八年度易字第一二六六
    號判決判處有期徒刑三月確定；復因施用第一、二級毒品案
    件，由臺灣彰化地方法院檢察署檢察官提起公訴並聲請裁定
    送強制戒治，刑案部分經本院以八十八年度訴字第四三九號
    判決判處有期徒刑一年三月確定（施用第一級毒品，處有期
    徒刑一年，施用第二級毒品，處有期徒行五月，定應執行刑
    為有期徒刑一年三月），上開罪刑經合併定應執行有期徒刑
    一年六月，於民國九十三年五月十一日縮短刑期假釋付保護
    管束，業於九十三年九月二十六日縮刑期滿未經撤銷假釋視
    為徒刑執行完畢；強制戒治部分則於八十八年十月七日停止
    戒治處分執行出監，所餘戒治期間付保護管束，至八十九年
    五月四日保護管束期滿未經撤銷停止戒治，視為強制戒治執
    行完畢。詎仍不知悔改，在前揭強制戒治執行完畢後五年內
    ，復基於施用第一級毒品之概括犯意，自九十三年八月中旬
    某日某時起至九十四年五月三十一日十一時許止，分別在彰
    化署立醫院及彰化縣埔心鄉○○村○○路六００巷八號其居
    所等處，以將海洛因置於針筒、點滴內注射之方式，連續施
    用第一級毒品海洛因多次。嗣於九十四年六月二日十七時十
    分許，為警在其前揭居所查獲，並當場扣得其所有已供施用
    海洛因之注射針筒四支，始查悉上情。
二、案經彰化縣警察局溪湖分局報告臺灣彰化地方法院檢察署檢
    察官偵查起訴。
　　理　　由
一、上揭犯罪事實，業據被告甲○○於警詢、偵查、本院準備程
    序及審理中坦承不諱，並有注射針筒四支扣案為憑。且被告
    於前揭時地查獲時，經採其尿液送驗結果，係呈嗎啡陽性反
    應（施用海洛因者會在其體內代謝為嗎啡成分殘留，並經由
    尿液排出），有彰化縣警察局溪湖分局委託檢驗尿液代號與
    真實姓名對照認證單、彰化縣衛生局煙毒尿液檢驗成績書各
    一份在卷足參。查被告前因施用毒品案件，由臺灣彰化地方
    法院檢察署檢察官聲請裁定送強制戒治，於八十八年十月七
    日停止戒治處分執行出監，所餘戒治期間付保護管束，至八
    十九年五月四日保護管束期滿未經撤銷停止戒治，視為強制
    戒治執行完畢等情，有臺灣高等法院被告前案紀錄表、刑案
    資料查註紀錄表各一份附卷可按，被告顯係經強制戒治後，
    復於五年內再犯本案施用毒品罪。從而，本案事證明確，被
    告上揭犯行洵堪認定，應依法論科。
二、核被告所為，係犯毒品危害防制條例第十條第一項之施用第
    一級毒品罪。被告為供自己施用之目的而持有上開毒品，其
    於施用前持有海洛因之低度行為，應為施用之高度行為所吸
    收，不另論罪。又其先後多次施用第一級毒品犯行，時間緊
    接，方法相同，觸犯構成要件相同之罪名，顯係基於概括犯
    意反覆為之，應依連續犯之規定論以一罪，並依法加重其刑
    。查被告前因贓物案件，經本院以八十八年度易字第一二六
　　六號判決判處有期徒刑三月確定；復因施用第一、二級毒品
  　案件，由臺灣彰化地方法院檢察署檢察官提起公訴，經本院
    以八十八年度訴字第四三九號判決判處有期徒刑一年三月確
    定（施用第一級毒品，處有期徒刑一年，施用第二級毒品，
    處有期徒行五月，定應執行刑為有期徒刑一年三月），上開
    罪刑經合併定應執行有期徒刑一年六月，於九十三年五月十
    一日縮短刑期假釋付保護管束，業於九十三年九月二十六日
    縮刑期滿未經撤銷假釋視為徒刑執行完畢乙情，有臺灣高等
    法院被告前案紀錄表及刑案資料查註紀錄表在卷可按，其受
    有期徒刑之執行完畢，五年內再犯本案法定本刑有期徒刑以
    上之罪，為累犯，應依法遞加重其刑。爰審酌被告曾因施用
    毒品案件接受強制戒治，竟未能從中記取教訓，深切體認毒
    品危害己身健康之鉅，反而再度趁隙施用海洛因，足徵被告
    自制能力尚有未足，惟念及施用毒品固戕害個人健康至深，
    然就他人權益之侵害仍屬有限，及其犯罪目的、手段、被告
    於犯罪後坦承全部吸毒犯行等一切情狀，量處如主文所示之
    刑，以示懲儆。扣案之注射針筒四支，為被告所有供施用海
    洛因犯罪使用之物，業經被告於本院審理時供承在卷，應依
    刑法第三十八條第一項第二款之規定，宣告沒收。
據上論斷，應依刑事訴訟法第二百七十三條之一第一項、第二百
九十九條第一項前段，毒品危害防制條例第十條第一項，刑法第
十一條前段、第五十六條、第四十七條、第三十八條第一項第二
款，判決如主文。
本案經檢察官田德煙到庭執行職務。
中    華    民    國  九十四    年   七   月  二十九  日
                  刑事第一庭         法   官  周莉菁
以上正本證明與原本無異。
如不服本判決，應於判決送達後十日內向本院提出上訴狀 (須附
繕本)。
中    華    民    國  九十四    年   七   月  二十九  日
                                      書記官  黃當易
附錄本判決論罪科刑法條：
毒品危害防制條例第十條第一項
施用第一級毒品者，處六月以上五年以下有期徒刑。
